臺灣臺北地方法院刑事判決
111年度審訴字第1630號
公  訴  人  臺灣臺北地方檢察署檢察官
被      告  張靜月


上列被告因傷害案件，經檢察官提起公訴（111年度偵字第16273
號），本院判決如下：
    主  文
本件公訴不受理。
    理  由
一、公訴意旨如附件起訴書所載。
二、告訴乃論之罪，告訴人於第一審辯論終結前得撤回其告訴，
    又告訴經撤回者，應諭知不受理之判決，刑事訴訟法第238
    條第1項、第303條第3款分別定有明文。
三、本件告訴人告訴被告傷害案件，起訴書認係觸犯刑法第277
    條第1項之傷害罪，依刑法第287條前段之規定，須告訴乃論
    。茲據告訴人撤回告訴，依照首開說明，本件不經言詞辯論
    ，逕為諭知不受理之判決。
據上論斷，應依刑事訴訟法第303條第3款、第307條判決如主文
本案經檢察官黃冠中提起公訴，檢察官邱曉華到庭執行職務。
中    華    民    國　　111 　年　 　8   　月 　 26　 日
                  刑事第二十庭 審判長法　官　洪英花
　　　　　　　　　
　　　　　　　　　                   法  官  賴鵬年
　　　　　　　　　
　　　　　　　　　                   法  官  謝欣宓
以上正本證明與原本無異。
如不服本判決應於收受送達後20日內向本院提出上訴書狀，並應
敘述具體理由；其未敘述上訴理由者，應於上訴期間屆滿後20日
內向本院補提理由書（均須按他造當事人之人數附繕）「切勿逕
送上級法院」。
告訴人或被害人如對於本判決不服者，應具備理由請求檢察官上
訴，其上訴期間之計算係以檢察官收受判決正本之日期為準。
因疫情而遲誤不變期間，得向法院聲請回復原狀。
                                     書記官  洪啟瑞
中    華    民    國　　111 　年　 　8   　月 　 26　 日
附件： 
臺灣臺北地方檢察署檢察官起訴書
                                    111年度偵字第16273號
　　被　　　告　張靜月　女　46歲（民國00年00月0日生）
　　　　　　　　　　　　住○○市○○區○○路0巷0號
　　　　　　　　　　　　國民身分證統一編號：Z000000000號
上列被告因傷害案件，業經偵查終結，認應該提起公訴，茲將犯
罪事實及證據並所犯法條分敘如下：
　　　　犯罪事實
一、張靜月與王素蘭係位於新北市○○區○○路00巷0號福甘商
　　行之同事。詎張靜月於民國111年1月27日上午10時許，在上
    止福甘商行內，因不明原因發生口角，竟基於傷害之犯意，
    以右手揮向王素蘭之左臉，致王素蘭受有左臉及左耳鈍挫傷
    之傷害。
二、案經王素蘭新北市政府警察局新店分局報告偵辦。
　　　　證據並所犯法條
一、證據清單
編號 證據名稱 待證事實 1 被告張靜月於警詢及偵查 中之供述 ①被告張靜月有於上開時地 　與告訴人王素蘭發生爭執，且有以手揮到告訴人之事實。 ②辯稱：監視器畫面上揮手 　的不是伊，伊也沒有握拳用拳頭打告訴人等語。 2 告訴人王素蘭於警詢及偵查中之指訴 證明全部之犯罪事實。 3 證人即福甘商行負責人邱繼磊於偵查中之證述 證明被告有於上開時地打傷 告訴人之事實。 4 天主教耕莘醫療財團法人 耕莘醫院乙種診斷證明書1份、照片4張 證明告訴人受有前揭傷害之 事實。 5 現場監視器畫面光碟、翻拍照片，及本署勘驗筆錄 證明被告以右手揮向告訴人 左臉之事實。 
二、核被告所為，係犯刑法第277條第1項之傷害罪嫌。
三、依刑事訴訟法第251條第1項提起公訴。
　　此　致
臺灣臺北地方法院
中　　華　　民　　國　 111　　年　　6 　　月　　30　　日
                              檢　察　官  黃冠中
本件正本證明與原本無異
中　　華　　民　　國　 111　　年　　7 　　月　　12　　日
                              書　記　官  呂佳恩
附錄本案所犯法條全文
中華民國刑法第277條
傷害人之身體或健康者，處 5 年以下有期徒刑、拘役或 50 萬
元以下罰金。
犯前項之罪，因而致人於死者，處無期徒刑或 7 年以上有期徒
刑；致重傷者，處 3 年以上 10 年以下有期徒刑。